【裁判字號】    98,上訴,1179
【裁判日期】    990413
【裁判案由】    偽造文書等
【裁判全文】
臺灣高等法院臺南分院刑事判決
上  訴  人  臺灣臺南地方法院檢察署檢察官
上  訴  人
即  被  告  酉○○
上  訴  人
即  被  告  戊○○
上  訴  人
即  被  告  辛○○
被      告  丁○○
被      告  卯○○
被      告  辰○○
選任辯護人  許惠珠  律師
被      告  Ｂ○○
選任辯護人  江信賢  律師
            蔡麗珠  律師
            熊家興  律師
上列上訴人因被告等偽造文書等案件，不服臺灣臺南地方法院97
年度訴字第1889號中華民國98年7月22日第一審判決（起訴案號
：臺灣臺南地方法院檢察署97年度偵字第9453號、第12046號）
，提起上訴，本院判決如下：
    主      文
原判決關於被告酉○○、辛○○、丁○○、戊○○部分撤銷。
酉○○各犯如附表壹所示之罪，均累犯，各處如附表壹所示之宣
告刑，扣案之工具壹批(詳細名稱如附表陸所示)、大型一字螺絲
起子壹支及新臺幣柒萬伍仟元均沒收；又行使偽造私文書，足以
生損害於他人，累犯，處有期徒刑月，偽造97年5月28日之切
結書上「陳世鴻」之署押貳枚均沒收；又行使偽造私文書，足以
生損害於他人，累犯，處有期徒刑月，偽造97年6月2日之廢車
買賣合約書上「陳世鴻」之署押貳枚均沒收。應執行有期徒刑
年貳月，並應於刑之執行前，令入勞動場所強制工作年；扣案
之工具壹批(詳細名稱如附表陸所示)、大型一字螺絲起子壹支、
新臺幣柒萬伍仟元，及偽造97年5月28日之切結書上「陳世鴻」
之署押貳枚、偽造97年6月2日之廢車買賣合約書上「陳世鴻」之
署押貳枚均沒收。
丁○○各犯如附表壹編號三、四、七、八、十、十二、十六至十
八、二十至二七所示之罪，各處如附表壹編號三、四、七、八、
十、十二、十六至十八、二十至二七所示之宣告刑，扣案之工具
壹批(詳細名稱如附表陸所示)、大型一字螺絲起子壹支及新臺幣
柒萬伍仟元均沒收。應執行有期徒刑貳年陸月；扣案之工具壹批
（詳細名稱如附表陸所示）、大型一字螺絲起子壹支及新臺幣柒
萬伍仟元均沒收。
戊○○各犯如附表壹編號四、七、八、十、十七至十八、二十至
二七所示之各罪，各處如附表壹編號四、七、八、十、十七至十
八、二十至二七所示之宣告刑，扣案之工具壹批（詳細名稱如附
表陸所示）、大型一字螺絲起子壹支及新臺幣柒萬伍仟元均沒收
。應執行有期徒刑貳年陸月；扣案之工具壹批(詳細名稱如附表
陸所示)、大型一字螺絲起子壹支及新臺幣柒萬伍仟元均沒收。
辛○○各犯如附表壹編號十六至十八所示之罪，均累犯，各處如
附表壹編號十六至十八所示之宣告刑，扣案之工具壹批（詳細名
稱如附表陸所示）、大型一字螺絲起子壹支均沒收。應執行有期
徒刑壹年；扣案之工具壹批(詳細名稱如附表陸所示)、大型一字
螺絲起子壹支均沒收。
其他上訴駁回(即卯○○、辰○○、Ｂ○○均無罪部分及酉○○
、辛○○被訴如附表伍所示之竊盜無罪部分)。
    事      實
一、酉○○、辛○○有下列之前科紀錄：
  (一)酉○○部分：酉○○因犯竊盜案，於民國(下同)91年6月25
    日經臺灣彰化地方法院以91年度易字第518號判處有期徒刑
    一年六月，嗣再因犯妨害自由案經同院以92年度訴字第268
    號判處有期徒刑六月，二案定應執行刑為有期徒刑一年十月
    ，於93年4月30日縮刑期滿而於93年5月1日執畢出監。又因
    犯竊盜案，於94年7月29日經臺灣高雄地方法院以94年度易
    字第1000號判處有期徒刑九月；另因犯竊盜案，於93年11月
    25日經本院以93年度上易字第473號判處有期徒刑二年十月
    ；再因犯毒品案件，先經臺灣彰化地方法院於93年8月12日
    以93年度易字第750號判處有期徒刑三月，再因毒品案件經
    臺灣雲林地方法院於93年10月25日判處有期徒刑十月、六月
    ，定應執行刑為有期徒刑一年二月確定，上開徒刑嗣經減刑
    並定應執行刑為有期徒刑三年八月，甫於97年1月31日縮刑
    期滿而執行完畢。
  (二)辛○○部分：辛○○曾犯竊盜罪，經臺灣臺中地方法院以96
    年度易字第60 5號判處有期徒刑三月確定，於96年12月20日
    易科罰金執行完畢。
二、酉○○、丁○○、戊○○、辛○○、盧銘杉（另經臺灣臺南
    地方法院以97年度易字第2115號另案審結）、柯美芳（另經
    臺灣臺南地方法院以98年度易字第293號另案審結）共同基
    於意圖為自己不法所有之犯意聯絡，分別以如附表壹所示之
    分組方式，於如附表壹所示之時間、地點，分別共同竊取如
    附表壹所示之人所有之鐵牛拼裝車及車牌等物品(其中酉○○參與附表壹所示之全部犯行，丁○○參與如附表壹編號三
    、四、七、八、十、十二、十六至十八、二十至二七所示之
    犯行，戊○○參與如附表壹編號四、七、八、十、十七至十
    八、二十至二七所示之犯行，辛○○參與如附表壹編號十六
    至十八所示之犯行)。酉○○等人於竊得如附表壹所示之鐵
    牛拼裝車後，便聯繫以駕駛高速公路特約拖吊車為業之鍾德
    財(業經臺灣臺南地方法院97年度訴字第188 9號判處鍾德財
    各犯如附表貳所示之罪，各處如附表貳所示之宣告刑，如易
    科罰金，各以新臺幣壹仟元折算壹日。應執行有期徒刑壹年
    貳月，如易科罰金，以新臺幣壹仟元折算壹日確定)，鍾德
    財即駕駛車牌號碼BP-241號營業用拖吊車於國道8號新市○○道、安定交流道下、國道3號善化交流道下及省道臺82 線
    快速道路與嘉義縣道167線交岔路口等處等候酉○○等人將
    所竊得之鐵牛拼裝車駛至約定地點。
三、鍾德財明知酉○○等人委託伊代為拖吊之鐵牛拼裝車之來源
    ，係酉○○等人竊取而來之贓物，竟仍基於搬運贓物之犯意
    ，單獨於如附表貳所示之時間駛至上開約定地點後，及於97
    年5月初6時許、5月中旬6、7時許、6月9日及7月4日等4天，
    與伊所雇用，而不知悉該鐵牛拼裝車乃來路不明之贓物之卯
    ○○，將酉○○等人所竊得之鐵牛拼裝車，以上開拖吊車經
    國道高速公路拖往高雄縣岡山鎮○○○路之「龍祥拖吊場」
    、臺南縣仁德鄉○○路147號之「運耀資源回收場」、高雄
    縣大社鄉萬金巷442地號之「茂發企業社」及位於南投縣之
    不詳回收場等處，再由酉○○等人將該鐵牛拼裝車變賣予知
    情之林丞鈞(林丞鈞業經臺灣臺南地方法院97年度訴字第188
    9號判處各犯如附表所示之罪，各處如附表所示之宣告
    刑，如易科罰金，各以新臺幣壹仟元折算壹日。應執行有期
    徒刑捌月，如易科罰金，以新臺幣壹仟元折算壹日。緩刑貳
    年；並應於判決確定後個月內向公庫支付新臺幣拾萬元及
    於判決確定後陸個月內依執行檢察官之命令向指定之公益團
    體、地方自治團體或社區提供壹佰小時之義務勞務；並於緩
    刑期間付保護管束確定)及不知情之辰○○、Ｂ○○等人，
    鍾德財每次則視拖吊距離遠近而獲得新臺幣（下同）4千元
    至1萬元不等之報酬。
四、林丞鈞係「茂發企業社」之負責人，明知酉○○等人所變賣
    之鐵牛拼裝車均仍可正常使用而未損壞，且均屬來路不明之
    贓物，竟仍分別於如附表所示之時間，向酉○○及辛○○
    等人以如附表所示之一般廢鐵買賣價格，故買酉○○等人
    所竊得之鐵牛拼車等贓物，購入後再將該贓物轉賣予其他不
    知情之專收廢鐵之資源回收場牟利。
五、酉○○於出賣鐵牛拼裝車予Ｂ○○時，為促使交易過程得以
    順利進行，竟基於偽造私文書之犯意，於97年5月28日，偽
    簽「陳世鴻」之姓名及按捺指印各一枚於切結書上，再填具
    不實之身分證號碼「Ｚ000000000」而偽造該私文書，進而
    行使並交付予Ｂ○○；復另行基於偽造私文書之犯意，於97
    年6月2日出賣鐵牛拼裝車予辰○○時，偽簽「陳世鴻」之姓
    名及按捺指印各一枚於廢車買賣合約書上，再填具不實之身
    分證號碼「Ｚ000000000」而偽造該私文書，進而行使並交
    付予辰○○，均足以生損害於陳世鴻(附於警詢卷第224頁及
    97年度偵字第9453號卷第263頁)。
六、經警接獲線報於97年7月4日上午5時10分許在國道1號中山高
    速公路新營收費站南下車道，發現現酉○○、丁○○、戊○○、許盈仁等人行跡可疑，當場逮獲，並循線查獲上情，並
    扣得酉○○等人所有共同供本件犯罪所用之工具壹批（另以
    藍色塑膠帶裝置；詳細名稱如附表陸所示）、大型一字螺絲
    起子壹支及因共同犯罪所得之柒萬伍仟元。
七、案經臺南縣警察局移送臺灣臺南地方法院檢察署檢察官偵查
    起訴。
    理      由
甲、證據能力部分：
    按被告以外之人於審判外之陳述，雖不符  刑事訴訟法第一
    百五十九條之一至第一百五十九條之四之規定，而經當事人
    於審判程序同意作為證據，法院審酌該言詞陳述或書面陳述
    作成時之情況，認為適當者，亦得為證據，刑事訴訟法第一
    百五十九條之五第一項定有明文。其立法意旨在於傳聞證據
    未經當事人之反對詰問予以核實，原則上先予排除。惟若
    當事人已放棄反對詰問權，於審判程序中表明同意該等傳聞
    證據可作為證據，基於尊重當事人對傳聞證據之處分權，及
    證據資料愈豐富，愈有助於真實發見之理念，且強化言詞辯
    論主義，使訴訟程序得以順暢進行，上開傳聞證據亦均具有
    證據能力。當事人於審判程序同意作為證據，法院審酌該言
    詞陳述或書面陳述作成時之情況，認為適當者，亦得為證據
    。查本件檢察官、被告、辯護人於言詞辯論終結前，對於下
    述本院採為認定犯罪事實依據之各項供述及書面證據之證據
    能力及對於卷附各傳聞證據之證據能力，均未聲明異議，復
    經本院於審理時逐一提示予檢察官、被告、辯護人表示意見
    ，檢察官、被告、辯護人對於本院所為之提示，就證據能力
    方面並無爭執，且本院審酌該等證據之取得過程並無瑕疵，
    與本案待證事實間復具有相當之關聯性，經本院審酌上開證
    據並無顯不可信之情況，採納該等證據自無礙被告於程序上
    之彈劾詰問權利，而認上開證據合於刑事訴訟法第一百五十
    九條之四及第一百五十九條之五等規定，是以之為本案證據
    並無不當，自得採為本件認定事實之基礎，至於被告所表示
    對於證人證述之辯解或不實在等情，屬於證明力，至於證明
    力如何，則為本院自由裁量、判斷之範圍，合先敘明。
乙、實體部分：
壹、有罪部分：
一、被告酉○○所為竊盜、結夥三人以上竊盜及行使偽造私文書
    之犯行部分：
    查上開犯罪事實（詳如附表一所示），業據被告酉○○於偵
    查中、原審及本院審理時均坦承不諱，核與證人即共同被告
    丁○○、戊○○、鍾德財、卯○○、辛○○、辰○○、林丞
    鈞、Ｂ○○於警詢及偵查中之證述相符，亦與證人曾馨儀、
    林巧吟、饒瓊蓉於警詢之證述，暨證人即被害人Ａ○○○、
    未○○、丑○○、Ｅ○○、寅○○、亥○○、己○○、黃○○、癸○○、巳○○、Ｇ○○、丙○○、Ｉ○○、宙○○、
    地○○、Ｃ○○、Ｆ○○、壬○○、乙○○、Ｈ○○、戌○○、玄○○、子○○、申○○、甲○○、宇○○、午○○、
    庚○○等人於警詢之證述相符，並有竊車地點及引擎相片共
    二十張、報案三聯單十一張、車輛協尋電腦輸入單一紙、被
    害人立具之贓物認領保管單五紙、切結書一紙、廢車買賣合
    約書一紙、被害人亥○○遭竊地點附近監視器翻拍照片9張
    及監視錄影光碟1片、被害人陳鐵柱遭竊地點附近之監視器
    翻拍相片6張、被害人癸○○遭竊地點附近之監視器翻拍相
    片6張附卷可稽（分見警卷頁431至470、477至506、181至
    182、225、251、274、277、280、339、289、329、344、
    363；97偵9453卷頁6、10 、13、19、22、34、38、31、42
    、263）及扣得酉○○等人所有共同供本件犯罪所用之工具
    壹批（詳細名稱如附表陸所示)、大型一字螺絲起子壹支及
    因共同犯罪所得之柒萬伍仟元。茲互核上開物證亦與被告酉
    ○○之自白相符，足認被告酉○○之自白亦堪以採信。綜上
    所查事證，足認本件被告酉○○竊盜、結夥三人竊盜及行使
    偽造私文書之犯行，事證明確，洵堪認定，應予依法論科。
二、被告丁○○、戊○○所為結夥三人以上竊盜犯行之部分：
    查上開犯罪事實（如附表一所示），業據被告丁○○、戊○○於偵查中、原審及本院審理時均坦承不諱，核與證人即共
    同被告酉○○、戊○○、丁○○、鍾德財、卯○○於偵查中
    之證述相符，亦與證人曾馨儀、林巧吟於警詢之證述，暨證
    人即被害人Ａ○○○、未○○、丑○○、Ｅ○○、寅○○、
    亥○○、己○○、黃○○、癸○○、巳○○、Ｇ○○、丙○○、Ｉ○○、宙○○、地○○、Ｃ○○、Ｆ○○、壬○○、
    乙○○、Ｈ○○、戌○○、玄○○、子○○、申○○、甲○○、宇○○、午○○、庚○○等人於警詢之證述相符，並有
    竊車地點及引擎相片共二十張、報案三聯單十一張、車輛協
    尋電腦輸入單一紙、被害人立具之贓物認領保管單五紙、被
    害人亥○○遭竊地點附近監視器翻拍照片9張及監視錄影光
    碟1片、被害人陳鐵柱遭竊地點附近之監視器翻拍相片6張、
    被害人癸○○遭竊地點附近之監視器翻拍相片6張附卷可稽
    （分見警卷頁431至470、4 77至506、251、274、277、280
    、339、289、329、3 44、36 3；97偵9453卷頁6、10、13、
    19、22、34、38、31、42）及扣得共同被告酉○○等人所有
    共同供本件犯罪所用之工具壹批（詳細名稱如附表陸所示)
    、大型一字螺絲起子壹支及因共同犯罪所得之柒萬伍仟元
    。茲互核上開物證與被告丁○○、戊○○二人之自白相符，
    足認被告丁○○、戊○○之自白堪以採信。綜上所查事證，
    足認本件被告丁○○、戊○○所為結夥三人以上竊盜之犯行
    事證明確，洵堪認定，應予依法論科。
三、被告辛○○所為結夥三人以上竊盜犯行部分：
    查上開犯罪事實，業據被告辛○○於原審及本院審理時坦承
    不諱，核與證人即共同被告酉○○、戊○○、鍾德財、Ｂ○○於偵查中之證述相符，亦與證人陳志漢、陳志良於警詢之
    證述，暨證人即被害人亥○○、黃○○、玄○○等人於警詢
    之證述相符(分見警卷第183至188頁、229至232頁、301至30
    8頁、312、313、315、316頁)，並有刑案現場平面圖一張、
    切結書一份、照片四張、監視翻拍照片十五張、報案三聯單
    一張附卷可稽(分見警卷第301、305、310、311、314、482
    至487頁)及扣得共同被告酉○○等人所有共同供本件犯罪所
    用之工具壹批（詳細名稱如附表陸所示)、大型一字螺絲起
    子壹支及因共同犯罪所得之柒萬伍仟元。茲再互核上開物證
    確與被告辛○○之自白相符，足認被告辛○○之自白亦堪以
    採信。綜上所查事證，足認本件被告辛○○所為結夥三人以
    上竊盜之犯行事證明確，洵堪認定，應予依法論科。
四、核被告酉○○就上開事實欄二、五部分所為，分別係犯刑法
    第三百二十條第一項之普通竊盜罪、同法第三百二十一條第
    一項第四款之結夥三人以上竊盜罪及同法第二百十六條、第
    二百十條之行使偽造私文書罪(詳如附表壹所犯法條、罪名
    及宣告刑欄所示)；被告丁○○、戊○○二人就上開事實欄
    二部分所為，各係犯刑法第三百二十一條第一項第四款之結
    夥三人以上竊盜罪(詳如附表壹所犯法條、罪名及宣告刑欄
    所示)；被告酉○○與丁○○、戊○○、辛○○，或與另案
    共同被告盧銘杉、柯美芳就如附表壹所示之竊盜罪，分別具
    有犯意聯絡及行為分擔，均應論以共同正犯(其等分工分組
    方式詳如附表壹行為欄所示，(其中酉○○參與附表壹所示
    之全部犯行，丁○○參與如附表壹編號三、四、七、八、十
    、十二、十六至十八、二十至二七所示之犯行，戊○○參與
    如附表壹編號四、七、八、十、十七至十八、二十至二七所
    示之犯行，辛○○參與如附表壹編號十六至十八所示之犯行
    ) ；又被告酉○○、丁○○、戊○○、辛○○等人之上開數
    次犯行，均犯意各別，行為互殊，均應予分論併罰。查被告
    酉○○、辛○○前有如事實欄一所載之罪刑及執行紀錄，分
    別於97年1月31日、96年12月20日執行完畢，此有臺灣高等
    法院被告前案紀錄表各一份在卷可按，其二人於有期徒刑執
    行完畢後，五年內故意再犯本件有期徒刑以上之各罪，均為
    累犯，均應依刑法第四十七條第一項規定，予以加重其刑。
    又被告酉○○於如附表壹編號一、二、五、九、十三、十四
    、十八、十九、二十一、二十二、二十四號所示之竊盜犯行
    ，對於偵查機關未發覺之罪向承辦偵查員天○○自首，並有
    台南縣警察局99年2月1日函及證人即承辦偵查員天○○於本
    院審理中具結證述屬實在卷，是被告酉○○於此部分竊盜犯
    行合於自首之要件，爰就被告酉○○於此部分均各依刑法第
    62 條自首之規定減輕其刑，被告酉○○所犯上開刑有加重
    及減輕部分，先加後減。
五、原審予以論罪科刑，並就此有罪部分對被告酉○○量處「應
    執行有期徒刑年陸月，並應於刑之執行前，令入勞動場所
    強制工作年；扣案之工具壹批、Ｔ字扳手壹支、新臺幣柒
    萬伍仟元，及偽造之切結書上「陳世鴻」之署押貳枚、廢車
    買賣合約書上「陳世鴻」之署押貳枚，均沒收」、對被告丁○○量處「應執行有期徒刑貳年陸月；扣案之工具壹批、Ｔ
    字扳手壹支及新臺幣柒萬伍仟元均沒收」、對被告戊○○量
    處「應執行有期徒刑貳年陸月；扣案之工具壹批、Ｔ字扳手
    壹支及新臺幣柒萬伍仟元均沒收」、對被告辛○○量處「應
    執行有期徒刑壹年；扣案之工具壹批、Ｔ字扳手壹支均沒收
    」等情，固非無見。惟查：（一）本件被告酉○○等人就供
    竊盜犯罪所用之工具，未將犯罪工具名稱詳列，僅於主文及
    理由欄內載犯罪工具一批，亦未於事實欄內載是否屬於被告
    所有共同供本件犯罪所用之物，即有未洽。（二）又另查扣
    之犯罪工具其中之螺絲起子壹支係屬大型一字螺絲起子，原
    審卻載Ｔ字扳手壹支，亦有未洽。（三）又原審對被告酉○○併宣告強制工作，並於主文欄載明，又於理由欄論，惟
    於據上論斷欄未引用有關竊盜犯贓物犯保安處分條例之法條
    ，亦有未洽。（四）又被告酉○○於如附表壹編號一、二、
    五、九、十三、十四、十八、十九、二十一、二十二、二十
    四號所示之竊盜犯行係屬自首，原審就被告酉○○自首部分
    未審酌，又未說明未予審酌之理由，亦有未洽。被告酉○○
    、辛○○上訴意旨認原審量刑過重，及檢察官上訴意旨認原
    審對被告辛○○、丁○○、戊○○未併宣告強制工作為不當
    云云，雖不足採，而被告丁○○、戊○○上訴後則於本院審
    理中表示對原審判決無意見，被告丁○○嗣於99年3月2日撤
    回上訴，惟被告酉○○上訴意旨認如附表壹編號一、二、五
    、九、十三、十四、十八、十九、二十一、二十二、二十四
    號所示之竊盜犯行係自首，並非全無理由，暨原判決亦有上
    開可議之處，自應由本院將原判決關於被告酉○○、辛○○
    、丁○○、戊○○部分撤銷改判。爰審酌被告酉○○、丁○○、戊○○、辛○○四人均素行不佳，且年輕力壯、四肢健
    全，具完全謀生能力，不思正當努力工作營生，竟圖不勞而
    獲，共組竊盜集團，隨意竊取他人財物，毫無他人所有物之
    概念，顯見法治觀念淡薄，被告酉○○並居於竊盜集團之主
    要負責行竊及銷贓之角色，就附表壹所示之二十七次犯行全
    部均有參與（並參酌其中如附表壹編號一、二、五、九、十
    三、十四、十八、十九、二十一、二十二、二十四號所示之
    竊盜犯行係自首），其犯罪情節較為重大，而被告丁○○、
    戊○○二人分別有十七次及十四次之犯行，且主要負責把風
    之角色，而被告辛○○僅有如附表壹編號十六至十八之三次
    犯行，並其等犯後均坦承犯行之態度等一切情狀，各量處如
    附表壹至及主文所示之宣告刑，並均分別定其應執行刑。
六、至於公訴檢察官就被告酉○○、丁○○、戊○○三人於原審
    當庭求處有期徒刑二年六月，本院認就被告丁○○、戊○○
    二人之求刑尚屬洽當，惟被告酉○○就整個竊盜集團之竊盜
    犯行係居於主導地位，且直接參與銷贓分贓之工作，而其就
    附表壹所示之全部犯行均有參與，其犯罪情節遠甚於被告丁○○、戊○○二人，是以本院認檢察官就被告酉○○部分之
    求刑尚屬過輕，併此敘明。
七、沒收部分：
  (一)酉○○於出賣鐵牛拼裝車予Ｂ○○時，為促使交易過程得以
    順利進行，竟基於偽造私文書之犯意，於97年5月28日，偽
    簽「陳世鴻」之姓名及按捺指印各一枚於切結書上，再填具
    不實之身分證號碼「Ｚ000000000」而偽造該私文書，進而
    行使並交付予Ｂ○○(見97偵9453號卷第263頁)；復另行基
    於偽造私文書之犯意，於97年6月2日出賣鐵牛拼裝車予辰○○時，偽簽「陳世鴻」之姓名及按捺指印各一枚於廢車買賣
    合約書上，再填具不實之身分證號碼「Ｚ000000000」而偽
    造該私文書，進而行使並交付予辰○○(附於警詢卷第224頁
    )。則上開偽造之簽名及指印均屬署押，應依刑法第二百十
    九條規定，不問屬於犯人與否，均應予以宣告沒收。
  (二)扣案被告酉○○所有之工具1批(另以藍色塑膠帶裝置；詳細
    名稱如附表陸所示，見警卷第380頁扣押物品目錄表編號8)
    ，及大型一字螺絲起子壹支（誤載T字扳手1支，見警卷第
    385頁扣押物品目錄表)，係被告酉○○所有持供竊盜鐵牛拼
    裝車或預備供犯竊盜罪所用之物，業據其供承在卷(見警卷
    第7頁)，依共同正犯均必須負全部罪責之理論，自應就被告
    酉○○、丁○○、戊○○及辛○○之部分，均依刑法第三十
    八條第一項第二款規定，予以宣告沒收；扣案被告酉○○於
    97年6月30日所販賣鐵牛拼裝車予被告林丞鈞之所得75000元
    (由被告林鈞丞提出扣押)，為被告酉○○、丁○○、戊○○
    三人犯罪所得之物，業據被告酉○○於警詢時所供承(見警
    卷頁15），而被告辛○○所犯係附表壹編號十六至十八之犯
    行，與本案無關，依共同正犯必須負全部罪責之理論，爰就
    被告酉○○、丁○○、戊○○三人之部分，依刑法第三十八
    條第一項第三款規定予以宣告沒收。
  (三)另扣案被告酉○○所使用之車牌號碼LS-1955號自小客車及
    大型膠布1捲、膠質手套2雙、白色三星手機一支、銀色手機
    1 支、黑色易利信手機1支、無線電車機等物(詳警卷第380
    頁扣押物品目錄表)，均非被告酉○○持供犯罪所用之物，
    業據被告酉○○供述在卷(見警卷第7頁)；被告丁○○、戊○○二人所使用之車牌號碼VM-9862號自小客車、JVC汽車音
    響一台、LG 手機一支(詳如警卷第385頁扣押物品目錄表)；
    及被告鍾德財所使用之車牌號碼BP-241號拖吊車、被告鍾德
    財所有之行動電話1支(序號：000000000000000 00)及帳冊2
    本(見警卷第395 頁扣押物品目錄表)；被告辛○○所有之
    SHA RP手機1支、NOKIA手機1支、DIGITAL EMOTION手機1支
    、空氣壓縮機2台、乙炔切割器3組、蓄電池4顆；被告林丞
    鈞所有之進貨磅單5張等物(見警卷第390頁扣押物品目錄表)
    ，均非專供被告酉○○、丁○○、戊○○、鍾德財、辛○○
    、林丞鈞等人持供犯罪所用之物，爰均不予宣告沒收，併此
    敘明。
八、強制工作部分：
  (一)按「十八歲以上之竊盜犯、贓物犯，有犯罪之習慣者，得於
    刑之執行前，令入勞動場所強制工作。」，竊盜犯贓物犯保
    安處分條例第3條第1項定有明文。而保安處分係針對受處分
    人將來之危險性所為之處置，以達教化、治療之目的，為刑
    罰之補充制度。我國現行刑法採刑罰與保安處分雙軌制，係
    在維持行為責任之刑罰原則下，為協助行為人再社會化之功
    能，以及改善行為人潛在之危險性格，期能達成根治犯罪原
    因、預防犯罪之特別目的。是保安處分中之強制工作，旨在
    對嚴重職業性犯罪及欠缺正確工作觀念或無正常工作因而犯
    罪者，強制其從事勞動，學習一技之長及正確之謀生觀念，
    使其日後重返社會，能適應社會生活。竊盜犯贓物犯保安處
    分條例第3條第1項規定，即係本於保安處分應受比例原則之
    規範，使保安處分之宣告，與行為人所為行為之嚴重性、行
    為人所表現之危險性及對於行為人未來行為之期待性相當之
    意旨而制定，而由法院視行為人之危險性格，決定應否令入
    勞動處所強制工作，以達預防之目的；又十八歲以上之竊盜
    犯以犯竊盜為常業者，法院固得依竊盜犯贓物犯保安處分條
    例第三條第一項第二款規定宣告於刑之執行前，令入勞動場
    所強制工作之保安處分，然是否宣告強制工作，法院仍有裁
    量權，非無審酌之餘地而當然應予宣告該項保安處分，此觀
    該法文之規定甚明（最高法院91年度台上字第4625號判決、
    96年度台上字第673號判意旨參照）。又按，「有犯罪習慣
    或因遊蕩或懶惰成習而犯罪者，於刑之執行前，令入勞動場
    所強制工作。」，刑法第90條第1項亦定有明文。
  (二)經查，被告酉○○有如事實欄一所示之多次竊盜及毒品之前
    科紀錄，甫於97年1月31日縮刑期滿執行完畢，猶不知悔悟
    ，隨即於同年之4月16日起至7月4日止即犯下如附表壹所示
    之高達二十七件之竊盜犯行，且多由被告酉○○親自下手行
    竊，而其他共犯則在旁把風，而被害人多屬從事農作之辛勤
    農民，其等遭竊之鐵牛拼裝車多屬可正常使用之車輛，實已
    嚴重危害社會治安，又竊得之鐵牛拼裝車隨即遭被告酉○○
    等人變賣分贓花用，顯見被告酉○○有圖不勞而獲之惡習，
    且欠缺正確工作觀念，而有犯罪之習慣，若僅賴徒刑之執行
    恐仍難收警惕及教化之效，為矯正其惡行，養成其勤勞之習
    慣，有令入勞動場所強制工作之必要；又查竊盜犯贓物犯保
    安處分條例第2條第4項規定：「應執行之刑未達一年以上者
    ，不適用本條例」，而被告酉○○本件係犯竊盜及行使偽造
    私文書等罪，因其犯行重大，經本院定應執行刑為有期徒刑
    三年六月，而其二次之行使偽造私文書犯行經本院分別判處
    有期徒刑各三月，是以就其所犯之竊盜犯行，確已逾有期徒
    刑一年，亦符合上開規定，是以，就被告酉○○所犯之竊盜
    犯行，爰依竊盜犯贓物犯保安處分條例第3條第1項、第4條
    第5條第1項規定，併予宣告強制工作之保安處分，以糾正其
    正確之工作觀念，俾使其能習得將來適應社會生活所需之技
    能。
  (三)被告丁○○曾因犯毒品危害防制條例案件，而分別經法院判
    處有期徒刑七年六月、一年三月，再因犯電信法案件，經法
    院判處有期徒刑六月，嗣經入監執行，而於97年3月因縮短
    刑期假釋出監(觀護結束日為99年5月11日)；被告戊○○曾
    因犯毒品危害防制條例案件，而經法院判處有期徒刑六年六
    月，再因公共危險罪，經法院判處有期徒刑二年，再因非駕
    駛業務過失致死罪，經法院判處有期徒刑十月，經定執行刑
    為有期徒刑九年，嗣經入監執行，於96年12月12日准予假釋
    付保護管束(觀護結束日為98年5月11日)，此分別有臺灣高
    等法院被告前案紀錄表各一份在卷可稽；其二人雖有上開之
    前科紀錄，且被告丁○○所參與如附表壹所示之犯行共十七
    件，被告戊○○所參與如附表壹所示之犯行共十四件，惟其
    二人於該竊盜之分工方式多係擔任把風之工作，實際下手行
    竊者且參與主導分贓者皆為被告酉○○，其二人之犯行就行
    為之嚴重性而言遠低於被告酉○○，且其二人之前科亦未曾
    有過竊盜之犯行，被告丁○○於案發時有正常之工作，被告
    戊○○於97年3月份始被公司裁員，業據其二人於供述在卷(
    見98年1月15日審判筆錄)，是以其二人所表現之行為危險性
    亦遠低於被告酉○○，亦無其他之佐證足以證明其二人有竊
    盜之習慣，是以本院斟酌上開保處分之立法意旨，就被告丁○○、戊○○二人，認處以如主文所示之刑已足資警惕，爰
    不予宣告強制工作。
  (四)至於被告辛○○部分，其雖曾因竊盜案件，經法院判處有徒
    刑三月確定，而於96年12月20日易科罰金執行完畢，惟其就
    本件犯行僅為附表壹編號十六至十八(即原起訴書附表一編
    號十七至十九)，所犯案件僅為三件，且實際下手行竊者皆
    為被告酉○○，而被告辛○○本人亦有工常之工作，亦據其
    於審判時供述在卷(見原審98年6月24日審判筆錄)，是以就
    被告辛○○部分，其行為之嚴重性尚非重大，且並無其他證
    據認定其有竊盜之習慣，是以本院認並無宣告強制工作之必
    要。
貳、無罪部分
一、公訴意旨略以：
  (一)被告卯○○明知被告鍾德財受被告酉○○等人委託代為拖吊
    之鐵牛拼裝車、大貨車等車輛，係酉○○等人竊取而來之贓
    物，竟仍與鍾德財共同基於搬運贓物之犯意，於97年5月初6
    時許、5月中旬6、7時許、6月9日及7月4日等4天，將酉○○
    等人所竊得之鐵牛拼裝車與大貨車，以拖吊車經國道高速公
    路拖往高雄縣楠梓交流道下，再由鍾德財或酉○○拖往岡山
    鎮○○○路之「龍祥拖吊場」、臺南縣仁德鄉○○路14 7號
    之「運耀資源回收場」、高雄縣大社鄉萬金巷442地號之「
    茂發企業社」及位於南投縣之不詳回收場等處，再由酉○○
    等人將該鐵牛拼裝車與大貨車變賣予林丞鈞、辰○○、Ｂ○○等人。因認被告卯○○於此部分涉犯刑法第三百四十九條
    第二項之搬運贓物罪嫌云云。
  (二)被告辰○○、Ｂ○○分別係「龍祥拖吊場」及「運耀資源回
    收場」之負責人，渠等均明知酉○○等人所變賣之鐵牛拼裝
    車均仍可正常使用而未損壞，且均屬來路不明之贓物，竟仍
    分別於如附表四所示之時間，向酉○○及辛○○等人以如附
    表肆所示之一般廢鐵買賣價格，故買酉○○及辛○○等人所
    竊得之鐵牛拼裝車等贓物，購入後再將該贓物轉賣予其他專
    收廢鐵之資源回收場牟利。
  (三)被告辰○○明知97年6月2日及同年6月9日所購入之鐵牛拼裝
    車，係源自酉○○人等之竊盜集團，竟基於偽造文書之犯意
    ，於97年6月2日及同年6月9日，於當日在自己所有之廢車買
    賣合約書上，偽簽「林金德」之姓名，並填具不實之身分證
    號碼，而偽造該私文書後，連同上開酉○○所偽造之私文書
    ，一併於轉售鐵牛拼裝車予不知情之陳金炎（另經檢察官為
    不起訴處分）時，行使交付予陳金炎，作為取信陳金炎之用
    。
  (四)被告Ｂ○○明知所購入之鐵牛拼裝車係源自酉○○等人之竊
    盜集團，竟與酉○○共同基於偽造私文書之犯意，於97年5
    月28日，由酉○○偽簽「陳世鴻」之姓名於Ｂ○○所提供之
    切結書上，再填具不實之身分證號碼「Ｚ000000000」而偽
    造該私文書。
  (五)嗣經警循線查獲Ｂ○○時，Ｂ○○則行使交付上開偽造之切
    結書予警方，以脫免自己所涉贓物罪嫌之刑責。因認Ｂ○○
    及辰○○均係犯刑法第三百四十九條第二項之故買贓物罪、
    同法第二百十六條、第二百十條之行使偽造私文書罪嫌。
  (六)被告酉○○、辛○○共同基於竊盜之犯意聯絡，而於如附表
    伍所示之時間、地點竊取如附表伍所示之自用大貨車一輛，
    因認被告酉○○、辛○○二人就此部分涉有共同竊盜罪嫌云
    云。
二、按被告未經審判證明有罪確定前，推定其為無罪；又犯罪事
    實應依證據認定之，無證據不得認定犯罪事實，刑事訴訟法
    第一百五十四條第一項、第二項定有明文。次按不能證明被
    告犯罪者，應諭知無罪之判決，同法第三百零一條定有明文
    。又按事實之認定，應憑證據，如未能發現相當證據，或證
    據不足以證明，自不能以推測或擬制之方法以為裁判基礎
    ，最高法院四十年臺上字第八十六號判例可資參照。而所謂
    證據，係指足以證明被告有犯罪行為之積極證據而言，該項
    證據須適於為被告犯罪之證明者，始得採為斷罪之資料，最
    高法院六十九年臺上字第四九一三號判例可資參考。
三、本件被告卯○○、辰○○、Ｂ○○、酉○○、辛○○均矢口
    否認有此部分之犯行，並分別辯解如下：
  (一)本件公訴人認被告卯○○涉犯刑法第三百四十九條第二項之
    搬運贓物罪，無非係以被告卯○○之供述、證人即共同被告
    酉○○、戊○○、丁○○、鍾德財等人之證述為證。訊據被
    告卯○○堅決否認犯行，辯稱：伊是受僱於老闆鍾德財，老
    闆叫伊出車，伊就得出車，雖然事後有覺得怪怪的，有問過
    老闆，但是老闆也沒有講等語。
  (二)公訴人認被告辰○○及Ｂ○○均涉犯刑法第三百四十九條第
    二項之故買贓物罪及同法第二百十六條、第二百十條之行使
    偽造私文書罪，無非係以被告辰○○、Ｂ○○之供述，及證
    人即共同被告酉○○之證述、證人陳金炎之證述、被害人玄
    ○○、Ｄ○○、申○○之指述，及竊車地點暨引擎相片二十
    幀、監視器翻拍照片十二幀、切結書一紙及廢車買賣合約書
    二紙為證。訊據被告辰○○、Ｂ○○均堅決否認有何故買贓
    物及行使偽造私文書之犯行。被告辰○○辯稱：1.如果知道
    那是贓物，不會用一般廢鐵的價格收購，2.收購時，伊要求
    酉○○、丁○○出具身分證明文件，但是酉○○、丁○○都
    表示沒有帶證件，伊根本不知道他們簽的名字不是本名，3.
    拼裝車本身沒有證明文件，所以才沒有要求提出車子的證明
    文件等語；被告Ｂ○○則辯稱：1.故買贓物部分，檢察官認
    定之事實有誤，伊係收購零件，並非整臺之UH-868自用大貨
    車。2.伊係收購者，由伊之會計填寫文書，賣方偽填的資料
    與伊沒有關係等語。
  (三)公訴人認被告酉○○、辛○○就如表編號五之犯行，均係涉
    犯刑法第三百二十條第一項之竊盜罪，無非係以被告酉○○
    、辛○○二人之供述，及證人Ｂ○○、Ｄ○○等人之證述，
    並有證人即被害人Ｄ○○遭竊地點附近之監視器翻拍相片六
    張、被告辛○○住處外照片一張可證。訊據被告酉○○、辛○○二人堅詞否認涉有如附表伍所示之竊盜犯行。被告酉○○並辯稱：伊都是偷鐵牛拼裝車，並未偷過自用大貨車，且
    未曾和被告辛○○前往附表五之地點偷自用大貨車等語。
四、本院經查：
  (一)被告卯○○被訴搬運贓物罪部分：
    1.證人即共同被告鍾德財之證詞：
      (1)於警詢時證稱：「卯○○與我一同出去拖吊鐵牛車三次
        ，都拖到高雄市○○○○道或高雄縣岡山鎮，包括7月4
        日被警方查獲這次共四次，每趟工資二千元至二千五百
        元」等語(見97年度偵字第9453號卷第224頁)。
      (2)於原審審理時證稱：「我從二、三年前就開始僱用卯○○，我們是做道路救援的，負責拖吊拋錨的車，一般的
        車和高速公路的車都有，於97年5月初、5月中、6月9日
        及7月4日我有聯絡卯○○到服務點來開拖吊車，並沒有
        告訴他要拖什麼車，我再跟他一起到現場，當時是由酉
        ○○打電話給我，他說要到那一個地方作拖吊，我就找
        卯○○一起到酉○○所聯絡偷來的車子放在那裡的地點
        ，4月份才開始幫酉○○他們拖吊，到6月底我才知道幫
        酉○○拖吊的車是偷來的，並非酉○○告訴我的，係我
        自己懷疑的，最後一次就是7月4日，卯○○有問我那些
        車子是否為贓車，我告訴他我也不是很清楚，我也懷疑
        是否為贓車，當我們拖吊其他一般的車輛時，卯○○並
        沒有詢問所拖的車輛是否為贓車，他問這些鐵牛拼裝車
        怎麼來的，我說我也不知道它們是怎麼來的，因為所拖
        的鐵牛拼裝車與平常拖的車不一樣，因為拼裝車沒有牌
        照，也沒有行照那些東西，7月4日那時我仍猜疑是贓車
        ，同一天卯○○有問我拖吊的這些車輛是否為贓車，我
        回答說我也不是很清楚，他說覺得怪怪的，但沒有告訴
        我那裡怪怪的，這四次的拖吊幾乎都是在半夜12點，而
        卯○○也沒有問酉○○，因為我們都是到現場後，車子
        拖了就走，因此卯○○也不知道那是贓車，而酉○○都
        是要我們拖到楠梓交流道或名間交流道下，就付款給我
        ，我再付一千五百元給卯○○，是以「趟」計算，如果
        比較遠會額外付他費用」等語（見原審98年3月18日審
        判筆錄頁8至12）。
  (二)被告卯○○於偵查中供稱：「我當時覺得怪怪的，只是伊受
    僱於鍾德財，也是領取薪資，就不再追問，我心理面就懷疑
    可能是贓車等語（見97年度偵字第9453卷頁205）；復於原
    審審理時供稱：我後來覺得怪怪的，有問過老闆，但老闆沒
    有說什麼，之前都是早上6、7點，後來愈來愈晚差不多3、4
    點」等語（見原審98年3月18日審判筆錄頁5）。於本院審理
    時亦供稱伊單純受僱於鍾德財，不知所拖吊之車子係贓車等
    語。
  (三)茲互核上開證人之證詞及被告卯○○之供述可知，被告卯○○本身即是以拖吊車輛為業，有固定之職業，而就公訴人所
    指訴於97年5月初、5月中、6月9日及7月4日共四次，共同被
    告鍾德財與被告卯○○接獲共同被告酉○○之委託前往拖吊
    酉○○等人所竊盜之鐵牛拼裝車時，皆是由共同被告酉○○
    打電話給共同被告鍾德財，再由共同被告鍾德財打電話給被
    告卯○○一起前往拖吊，被告卯○○並未直接和共同被告酉
    ○○接觸或交談，且其係居於受僱者之角色，聽命於老闆即
    共同被告鍾德財之指示，確難期待其就受命拖吊之車輛能有
    確信為來源不明之贓物之主觀認識；參以其聽命老闆即共同
    被告鍾德財之指示，偕同拖吊鐵牛拼裝車時，每趟之工資係
    依拖吊距離遠近而獲一、二千元之代價，甚至於97年7月4日
    經警查獲之該次犯行，被告鍾德財亦證述其所獲之拖吊代價
    為一萬元，惟僅給被告卯○○三千元或一千五百元之報酬等
    語(分見警卷第160頁、原審98年3月18日審判筆錄)，足認被
    告被告卯○○受命拖吊所獲之工資，亦非屬顯不相當之報酬
    ；而被告卯○○雖於7月4日拖吊時有詢問該拖吊車輛之來源
    ，甚至懷疑該拖吊之鐵牛拼裝車有問題，惟共同被告鍾德財
    當時係告知他也不知道這些鐵牛拼裝車之來源等語，是以從
    上開證人之證詞與被告卯○○之供詞相互勾稽，足認被告卯
    ○○僅係受僱共同被告鍾德財拖吊鐵牛拼裝車，縱使其於最
    後一次拖吊時曾懷疑該鐵牛拼裝車之來源，惟亦無其他積極
    之證據足以證據被告卯○○於主觀上確有搬運贓物之故意，
    是以應認公訴人就被告卯○○搬運贓物之犯行並無充分之積
    極證據，而使本院產生明確有罪之心證，則依據刑事訴訟法
    所揭諸之「無罪推定原則」，自應將疑點利益歸於被告卯○○，是以仍無法證明被告卯○○有搬運贓物之犯行。
  (四)被告辰○○被訴故買贓物罪及行使偽造私文書罪部分：
    1.故買贓物部分：
      (1)共同被告丁○○於原審審理時具結證述：「97年6月2日
        及97年6月9日二日有各賣一輛鐵牛拼裝車給辰○○，是
        和拖吊車司機鍾德財及酉○○三個人一起去找辰○○，
        當時鍾德財是一台營業大貨拖吊車去的，是酉○○決定
        要將偷來的鐵牛拼裝車賣給位於高雄岡山鎮的拖吊場的
        ，賣給辰○○的時候是一個完整的鐵牛拼裝車，但是車
        子是舊的，辰○○有叫我拿身分證出來比對，但我說我
        沒有帶，辰○○就叫我直接把自己的名字、身分證、電
        話號碼寫在合約書上，而酉○○就叫我隨要我隨便簽一
        個名字在廢車買賣合約書上交給廢車場，我知道這部車
        子是贓車，所以我就隨便想個名字「林金德」就簽下去
        ，同時簽別人的身分證字號」等語(見原審98年1月15日
        審判筆錄第13頁至16頁）。
      (2)證人即共同被告鍾德財於原審審理時具結證述：「我認
        識辰○○，是拖吊業公司同事，所以酉○○叫我把車拖
        到辰○○那裡，賣二輛車給辰○○時沒有說車子為贓車
        ，丁○○、酉○○簽合約書時，辰○○有要求他們拿出
        身分證明文件，但酉○○、丁○○沒有拿出他們的身分
        證明文件，他們都說沒有帶，我懷疑是贓車，不過當時
        鐵牛拼裝車的市價還不錯，且辰○○有作報廢鐵的生意
        ，我不知道他有無收贓車，但是因為朋友關係，如果我
        介紹他多少會給我一些佣金，有說要給我佣金，但沒有
        說要給多少，當時我告訴辰○○有人找我拖報廢車輛，
        他說他有收購報廢車，所以我說要介紹他收購，他只收
        購報廢鐵，我拖車時沒有發動就拖吊了，不清楚該些車
        子是否報廢車，係酉○○說該些車子要報廢，所以我才
        跟辰○○說是報廢車」等語（見原審98年1月15日審判
        筆錄第18頁至23頁）。
      (3)證人即回收廢棄汽機車業者陳金炎於偵查中供稱：「我
        的客戶尤宏仁介紹辰○○來賣車，因為那鐵牛車沒有車
        牌，又很舊了，依我判斷那些鐵牛車是不能開的」等語
        （見97年度偵字第9453卷第505頁）。
      (4)互核上開證人之證述可知，證人即共同被告鍾德財係因
        其認識被告辰○○，而被告辰○○係從事收購報廢鐵之
        生意，且被告辰○○承諾會給予佣金，共同被告鍾德財
        遂以要介紹收購報廢車輛之名義介紹被告辰○○收購上
        開贓車，足認被告辰○○確是以經營收購報廢鐵為業，
        且並不知情被告酉○○、丁○○所賣之車輛為贓車；又
        被告辰○○於收購該鐵車拼裝車時，亦曾要求共同被告
        酉○○、丁○○等人出示身分證明文件，與常情並無不
        符；又參以證人陳金炎所言，上開贓車依外觀判斷應屬
        報廢車，且因鐵牛拼裝車輛本身亦無行照等證明文件可
        提供，是被告辰○○收購上開拼裝車之行為並無不合理
        之處，且被告酉○○、丁○○當時未告知出賣之物係屬
        贓車，因而被告辰○○自無從知悉所收購之車乃係贓車
        ，足認被告辰○○確無故買贓物之故意，亦足認定。而
        公訴人復未舉出積極證據證明被告辰○○有故買贓物之
        故意，本院自無從認定被告辰○○主觀上有故買贓物之
        犯意。
      (5)綜上所述，公訴人所舉之上開證據，亦僅足證明被害人
        確有鐵牛拼裝車失竊及被告辰○○確有收購失竊之鐵牛
        拼裝車之客觀事實，並無從證明被告辰○○有故買贓物
        之主觀犯行，是以應認公訴人就被告辰○○故買贓物之
        犯行並無充分之積極證據，而使本院產生明確有罪之心
        證，則依據刑事訴訟法所揭諸之「無罪推定原則」，自
        應將疑點利益歸於被告，是以本院認無法證明被告辰○○有故買贓物之犯行。
    2.行使偽造私文書部分：
      (1)證人即共同被告丁○○於原審審理時證稱：「我和酉○○賣兩輛，賣過辰○○兩次，是和酉○○、鍾德財一起
        去將車交給辰○○的，時間各是97年6月2日及97年6月9
        日，二張廢車買賣合約書是酉○○叫我簽的，他要我隨
        便簽一個名字交給廢車廠就可以了，辰○○有叫我拿出
        身分證比對，但我沒有帶，辰○○就叫我把自己的名字
        、身分證及電話號碼直接寫在合約書上，辰○○沒有叫
        我隨便簽名，因為我知道這部車是贓車，不能簽本名，
        所以我當下就隨便想一個名字簽下去，並簽別人的身分
        證字號」等語（見原審98年1月15日審判筆錄第7頁至第
        10 頁）。
      (2)證人即共同被告鍾德財於原審審理時證稱：「丁○○、
        酉○○簽合約書時，辰○○有要求他們拿出身分證明文
        件，但酉○○、丁○○沒有拿出他們的身分證明文件，
        他們都說沒有帶」等語（見原審98年1月15日審判筆錄
        第13頁至第16頁）。
      (3)證人即共同被告酉○○於偵查中證稱：「切結書及買賣
        契約書，辰○○要我隨便寫一寫，不知道為何辰○○要
        我隨便寫一寫，賣車時購車的人沒有要我出示證件核對
        過」等語（見97年度偵字第9453卷頁518）。
      (4)茲互核上開證人即共同被告丁○○及鍾德財之證述可知
        ，被告辰○○於購車時確有要求共同被告酉○○、丁○○等人提出身分證明文件，且要被告丁○○書於合約書
        上書寫自己的姓名及身分證字號等情，此與被告辰○○
        之供詞亦相符合；而被告辰○○既有依正常買賣程序要
        求共同被告酉○○、丁○○等人提出或書寫個人資料，
        其就被告丁○○偽簽「林金德」之姓名及不實身分證字
        號於廢車買賣合約書上之行使偽造私文書之犯行，是否
        有犯意之聯絡即存在有合理之懷疑，而不足令本院產生
        被告辰○○確有此部分犯行之有罪確信。
      (5)證人即共同被告酉○○雖證稱被告辰○○要其隨便寫買
        賣契約書，且無核對證件等語。惟此部分與證人即共同
        被告鍾德財所證稱共同被告丁○○、酉○○簽合約書時
        ，被告辰○○曾要求他們拿出身分證明文件一節顯不相
        符；又參以證人即共同被告丁○○亦證述被告辰○○要
        求其拿出身分證明文件核對乙情，可知被告辰○○既要
        求共同被告丁○○出示證件，豈有不要求共同被告酉○○出示證件之理；再參以共同被告酉○○係竊取並出賣
        贓車之人，其就偽簽他人姓名之偽造文書犯行於偵查中
        所證，亦有避重就輕之可能，是以，證人即共同被告酉
        ○○上開證詞既與其他證人即共同被告丁○○、鍾德財
        之證述及被告辰○○之供述顯不相符，自不足採信。
      (6)綜上所述，就共同被告酉○○、丁○○偽造該買賣合約
        書一節，被告辰○○有無犯意之聯絡，本院即存有合理
        之懷疑。再者，公訴人復未提出其他積極證據證明被告
        辰○○與共同被告酉○○、丁○○有偽造上開買賣合約
        書之犯意聯絡，本院自無從認定被告辰○○主觀上有共
        同偽造該切結書之犯意，進而言之，本院亦無從認定其
        主觀上有行使該偽造買賣合約書之犯意。至於酉○○與
        丁○○基於共同行使偽造私文書之犯意，由酉○○叫丁○○在97年6月2日及97年6月9日在廢車買賣合約書上(
        讓渡證)偽簽「林金德」之姓名及按捺指印各一枚並填
        具不實之身分證號碼「Ｚ000 000000」而偽造該私文書
        ，進而由丁○○交付予辰○○，足以生損害於林金德部
        分(附於警詢卷第223、225頁)，因被告酉○○、丁○○
        所涉此部分偽造私文書部分未據檢察官起訴，應由檢察
        官另行偵辦。
      (7)揆諸上開說明，應認公訴人就被告辰○○行使偽造私文
        書之犯行並無充分之積極證據，而使本院產生明確有罪
        之心證，則依據刑事訴訟法所揭諸之「無罪推定原則」
        ，自應將疑點利益歸於被告辰○○，是本院仍無法認定
        被告辰○○有行使偽造私文書之犯行。
  (五)被告Ｂ○○被訴故買贓物罪及行使偽造私文書罪部分：
    1.故買贓物部分：
      (1)證人即共同被告酉○○於原審審理時證稱：「97年5月
        27 日在長和路四段588號，我偷鐵牛拼裝車，偷完後我
        開去辛○○的住處，在那裡拆解掉再賣出去，總共有二
        輛，有一輛拖去Ｂ○○那裡沒有談成，後來有一輛去辛○○那裡拆解後，於97年5月28日要Ｂ○○開車子過來
        把廢鐵載走，是Ｂ○○那裏的司機來載走的，在Ｂ○○
        那裡我都看到拆解掉的廢鐵或五金，先賣廢鐵後，才去
        賣整臺的鐵牛拼裝車，但是後者並沒有交易完成，我是
        賣給Ｂ○○鐵牛拼裝車而不是大貨車」等語（見原審98
        年1月15日審判筆錄頁19至26）。
      (2)證人即共同被告辛○○於原審審理時證稱：「Ｂ○○是
        我的客戶，我有修理他的怪手，因為我認識他，所以廢
        鐵的價格可以賣高一點，並沒有告訴Ｂ○○是贓車，我
        只有賣他廢鐵，所以他也不知道是車子，97年5月28日
        我打電話聯絡Ｂ○○說有廢鐵要賣給他，請他叫人過來
        我的住處載，約賣了7萬多元，拆完後才叫Ｂ○○來載
        ，由他的司機來載」等語（見原審98年1月15日審判筆
        錄頁32至34）。辛○○並於本院99年1月20日審理中交
        互詰問時證述「伊向酉○○所購買二輛都是鐵牛拼裝車
        ，沒有自用大貨車」等語（見本院上訴審187、188頁)
        。
      (3)依上開證人即共同被告酉○○、辛○○之證述可知，渠
        等賣給被告Ｂ○○之物係鐵牛拼裝車「拆解後之廢鐵」
        ，且共同被告辛○○亦未告訴被告Ｂ○○該些廢鐵為整
        台鐵牛拼裝車拆解後之廢鐵及該批拆解後之廢鐵係屬贓
        物等情，故被告Ｂ○○自無從知悉所收購之物係屬贓物
        ，其是否有故買贓物之主觀犯意，即存在有合理之懷疑
        。另公訴人復未提出其他積極證據證明被告Ｂ○○有故
        買贓物之犯意，基於罪疑惟輕之原則，本院自無從認定
        被告Ｂ○○主觀上有故買贓物之犯意。
      (4)綜上所述，應認公訴人就被告Ｂ○○故買贓物之犯行並
        無充分之積極證據，而使本院產生明確有罪之心證，則
        依據刑事訴訟法所揭諸之「無罪推定原則」，自應將疑
        點利益歸於被告Ｂ○○，是以，本院就被告Ｂ○○被訴
        故買贓物之犯行仍無確切證據足資證明。
    2.行使偽造私文書部分
      (1)證人即共同被告酉○○於原審審理時證稱：「切結書是
        我過去簽的，於97年5月28日晚上6點多時拖吊車將這部
        鐵牛拼裝車拖到Ｂ○○之資源回收場，辛○○開車載我
        隨後就到，而Ｂ○○的會計要我簽具切結書，至於「陳
        世鴻」是我隨便簽的，沒有人叫我隨便簽，我簽切結書
        的這臺鐵牛拼裝車，最後沒有買賣成功，車子拖走時會
        計小姐還我一張切結書，但是我也不知道為何還有一張
        ，另外賣給Ｂ○○的解體鐵牛拼裝車我沒有簽切結書，
        雖然賣一部完整的鐵牛拼裝車，但因為是一份制式的切
        結書，所以切結書上寫廢鐵」等語（見原審98年1月15
        日審判筆錄頁19至24）。
      (2)證人即共同被告辛○○於原審審理時證稱：「我看到酉
        ○○簽，但是我不知道他簽什麼東西，會計小姐並沒有
        要我簽切結書，當時接洽的是公司的會計小姐，她是看
        重量，但需要跟Ｂ○○確認才會決定是否收購，賣給Ｂ
        ○○廢鐵有時要簽立切結書，因為如果是公司其他不認
        識我的人就會要我簽立切結書」等語（見原審98年1月
        15 日審判筆錄頁32至34）。
      (3)證人即運耀資源回收場會計饒瓊蓉於警詢時證稱：「Ｂ
        ○○打電話給我，說有人會拖一部拼裝車來，叫我先秤
        重，並跟我說收一公斤18元，等他回來看完車輛後他再
        跟客戶算錢，當時以筆記本登記及請載車來的司機填寫
        切結書，該張切結書司機並未填寫日期，後來我整理時
        我再寫上去，填寫切結書之人是酉○○，因為當時酉○○說沒有帶證件，所以並沒有核對」等語（見97年度偵
        字第9453卷頁260）。
      (4)茲互相勾稽上開證人之證述可知，共同被告酉○○係事
        先與被告Ｂ○○聯繫後，將鐵牛拼裝車拖至資源回收場
        後，由證人即會計饒瓊蓉與共同被告酉○○直接處理買
        賣之事宜，而前揭切結書係由證人饒瓊蓉交給共同被告
        酉○○簽立，且被告Ｂ○○並未交代證人饒瓊蓉有關偽
        造該切結書之情事，其究係如何與共同被告酉○○有偽
        造文書犯意之聯絡，不無疑問；又共同被告酉○○亦證
        稱偽造該私文書係其自行決定為之，別無他人之參與，
        而共同被告酉○○於該切結書上之立據人欄偽簽「陳世
        鴻」、其身分證字號原為「Ｚ000000000」號而偽簽為
        「Ｚ000000000」號，此係共同被告酉○○之個人資料
        ，被告Ｂ○○既不在現場，亦難以得知，自難與共同被
        告酉○○共謀為之，是以，就共同被告酉○○偽造該切
        結書一節，被告Ｂ○○有無犯意之聯絡，本院即存有合
        理之懷疑。再者，公訴人復未提出其他積極證據證明被
        告Ｂ○○與共同被告酉○○有偽造切結書之犯意聯絡，
        本院自無從認定被告Ｂ○○主觀上有共同偽造該切結書
        之犯意，進而言之，本院亦無從認定其主觀上有行使該
        偽造切結書之犯意。
      (5)揆諸上開說明，應認公訴人就被告Ｂ○○行使偽造私文
        書之犯行並無充分之積極證據，而使本院產生明確有罪
        之心證，則依據刑事訴訟法所揭諸之「無罪推定原則」
        ，自應將疑點利益歸於被告Ｂ○○，是以，本院就被告
        Ｂ○○被訴行使偽造私文書之犯行亦無確切證據足資證
        明。
  (六)被告酉○○、辛○○被訴竊盜如附表伍所示之車輛部分：
    1.被告酉○○就被告辛○○是否涉及此部分之犯行，於原審
      審理時，亦以證人之身分證稱：
      (1)「我有於97年5月27日至台南市○○路○段588號對面竊
        取一部鐵牛拼裝車，但不是自用大貨車，當時辛○○沒
        有去，我偷了車之後才開去辛○○的住處拆解，而那部
        鐵牛拼裝車最後是由拖吊車拖去Ｂ○○的資源回收場」
        等語 (見原審98年1月15日審判筆錄)。
      (2)「我並未和辛○○一起去偷附表伍所示之大貨車 (即起
        訴書附表一編號16)，我只和辛○○去七股鄉、大內鄉
        、玉井鄉偷過鐵牛拼裝車各一次，我從來都沒有偷過大
        貨車，起訴書附表壹編號16應該是偷鐵牛拼裝車，可能
        是和丁○○或戊○○一起去偷的，至於警卷第298至300
        頁監視器所拍到一部黑色自小客車，前往竊盜Ｄ○○所
        有之自用大貨車，該黑色自小客車並不是我的車子，而
        在警察局的時候，警察就拿全部鐵牛拼裝車失竊的資料
        給我看，然後我就認了，事實上我並沒有偷自用大貨車
        」等語 (見原審98年6月24日審判筆錄)。
    2.證人丁○○、戊○○均證稱：「從未和被告酉○○一起去
      台南市○○路○段588號偷自用大貨車」等語(見原審98年6
      月24日審判筆錄)。
    3.經核上開被告及證人之供證，足認被告酉○○、辛○○雖
      曾共同竊取如附表壹編號十六至十八之鐵牛拼裝車，惟未
      曾竊取過「自用大貨車」，但被害人Ｄ○○失竊之車輛確
      為自用大貨車，亦據其供證在卷 (見警卷第295頁)，而公
      訴人於原審審理時亦一再指訴：被告酉○○等人係偷「自
      用大貨車」(見原審98年6月24日審判筆錄)，又警卷第29
      8至300頁之監視器所拍攝之「一部黑色自小客車前往竊盜
      Ｄ○○所有之自用大貨車」之畫面亦不足以證明係被告酉
      ○○、辛○○二人所為，是以本件並無積極之證據足以附
      表伍所示之「自用大貨車」為確告酉○○、辛○○二人所
      共同竊取。被告酉○○於警詢及偵查中雖一度供稱附表伍
      所示之車輛係其和被告辛○○所竊取云云，惟其於原審審
      理時，亦供稱：「上開監視器所拍攝黑色自小客車並不是
      我的車子，而在警察局的時候，警察就拿全部鐵牛拼裝車
      失竊的資料給我看，然後我就認了，事實上我並沒有偷自
      用大貨車」等語，就其上開自白即有相當之瑕疵，且無其
      他之佐證足以證明被告酉○○此部分自白之可信性，是以
      ，基於「罪疑惟輕」及「無罪推定」之原則，自應將疑點
      利益歸於被告酉○○、辛○○二人，就檢察官所指訴之被
      告酉○○、辛○○二人此部分之竊盜犯行仍無確切證據足
      資證明。
五、綜上所述，本院尚無其他事證，足以證明(一)被告卯○○於此
    部分涉犯刑法第三百四十九條第二項之搬運贓物罪嫌；(二)被
    告辰○○、Ｂ○○於此部分涉犯刑法第三百四十九條第二項
    之故買贓物罪及同法第二百十六條第二百十條之行使偽造私
    文書罪嫌；(三)被告酉○○、辛○○於此部分共同基於竊盜之
    犯意聯絡，而於如附表伍所示之時間、地點竊取如附表伍所
    示之自用大貨車一輛，而於此部分共同涉有刑法第三百二十
    條之竊盜罪嫌。從而本件所調查之證據資料，在客觀上顯尚
    未達於通常一般之人均不致於有所懷疑，而得確信被告等確
    有如公訴意旨所指此部分犯行之程度，如尚有合理之懷疑存
    在，亦無從為有罪之確信。此外復查無其他任何直接或間接
    之積極證據足資證明被告等確有公訴意旨所載此部分之犯行
    。因此原審以不能證明被告等此部分犯罪，諭知被告等此部
    分均無罪，核無不合。檢察官上訴意旨指摘原判決就此部分
    採證不當，為無理由，應予駁回。
據上論結，應依刑事訴訟法第369條第一項前段、第364條、第29
9條第一項前段、第368條，刑法第28條、第320條第1項、第321
條第1項第4款、第216條、第210條、第47條第1項、第62條、第
51 條第5款、第38條第1項第2、3款、第219條，刑法施行法第1
條之1第1項第2項前段，竊盜犯贓物犯保安處分條例第3條第1項
、第5條第1項，判決如主文。
本案經檢察官李傳來到庭執行職務。
中    華    民    國    99    年    4     月    13    日
                  刑事第七庭    審判長法  官  李文福
                                      法  官  陳顯榮
                                      法  官  顏基典
以上正本證明與原本無異。
偽造文書部分如不服本判決應於收受送達後10日內向本院提出上
訴書狀，其未敘述上訴理由者，並得於提起上訴後10日內向本院
補提理由書（均須按他造當事人之人數附繕本）「切勿逕送上級
法院」。
其餘不得上訴。
                                      書記官  呂嘉文
中    華    民    國    99    年    4     月    13    日
【附錄】本判決論罪科刑法條：
中華民國刑法第320條：
（普通竊盜罪、竊佔罪）
意圖為自己或第三人不法之所有，而竊取他人之動產者，為竊盜
罪，處5  年以下有期徒刑、拘役或 5 百元以下罰金。
意圖為自己或第三人不法之利益，而竊佔他人之不動產者，依前
項之規定處斷。
前二項之未遂犯罰之。
中華民國刑法第321條：
（加重竊盜罪）
犯竊盜罪而有左列情形之一者，處 6 月以上、 5 年以下有期徒
刑：
一、於夜間侵入住宅或有人居住之建築物、船艦或隱匿其內而犯
    之者。
二、毀越門扇、牆垣或其他安全設備而犯之者。
三、攜帶兇器而犯之者。
四、結夥三人以上而犯之者。
五、乘火災、水災或其他災害之際而犯之者。
六、在車站或埠頭而犯之者。
前項之未遂犯罰之。
中華民國刑法第210條：
（偽造變造私文書罪）
偽造、變造私文書，足以生損害於公眾或他人者，處 5 年以下
有期徒刑。
中華民國刑法第216條：
（行使偽造變造或登載不實之文書罪）
行使第 210 條至第 215 條之文書者，依偽造、變造文書或登載
不實事項或使登載不實事項之規定處斷。
竊盜犯贓物犯保安處分條例：【民國95年5月30日修正】
第3條第1項：十八歲以上之竊盜犯、贓物犯，有犯罪之習慣者，
得於刑之執行前，令入勞動場所強制工作。
第5條第1項：依本條例宣告之強制工作處分，其執行以三年為期
。但執行已滿一年六個月，而執行機關認為無繼續執行之必要者
，得檢具事證，報請檢察官聲請法院免予繼續執行。
附表壹：
┌──┬─────┬───────┬───┬───┬───┬──────┬─────────┐
│編號│犯罪時間  │犯罪地點      │被害人│行為人│竊得物│所犯法條    │所犯罪名及宣告刑  │
│    │(民國)    │              │      │      │      │(刑法)      │                  │
├──┼─────┼───────┼───┼───┼───┼──────┼─────────┤
│一  │97年4月16 │臺南縣新化鎮民│Ｇ○○│酉○○│鐵牛拼│酉○○：    │酉○○：          │
│    │日1時30分 │生路262號對面 │      │盧銘杉│裝車  │第320條第1項│共同竊盜罪，累犯，│
│    │許        │路旁          │      │      │      │(酉○○自首)│處有期徒刑伍月。  │
├──┼─────┼───────┼───┼───┼───┼──────┼─────────┤
│二  │97年4月26 │高雄縣阿蓮鄉中│丙○○│酉○○│鐵牛拼│酉○○：    │酉○○：          │
│    │日2、3時許│山路233號旁空 │      │盧銘杉│裝車  │第320條第1項│共同竊盜罪，累犯，│
│    │          │地            │      │      │      │(酉○○自首)│處有期徒刑伍月。  │
├──┼─────┼───────┼───┼───┼───┼──────┼─────────┤
│三  │97年4月24 │臺南縣關廟鄉四│劉黃文│酉○○│鐵牛拼│酉○○：    │酉○○：          │
│    │日2、3時許│維街190號對面 │全    │丁○○│裝車  │第321條第1項│結夥三人以上竊盜罪│
│    │          │              │      │盧銘杉│      │第4款       │，累犯，處有期刑拾│
│    │          │              │      │      │      │丁○○：    │ 月。             │
│    │          │              │      │      │      │第321條第1項│丁○○：          │
│    │          │              │      │      │      │第4款       │結夥三人以上竊盜罪│
│    │          │              │      │      │      │            │，處有期徒刑捌月。│
├──┼─────┼───────┼───┼───┼───┼──────┼─────────┤
│四  │97年4月27 │臺南縣麻豆鎮謝│Ｉ○○│酉○○│鐵牛拼│酉○○：    │酉○○：          │
│    │日        │安里謝厝寮30號│      │丁○○│裝車  │第321條第1項│結夥三人以上竊盜罪│
│    │          │前            │      │戊○○│      │第4款       │，累犯，處有期刑拾│
│    │          │              │      │      │      │丁○○：    │ 月。             │
│    │          │              │      │      │      │第321條第1項│丁○○：          │
│    │          │              │      │      │      │第4款       │結夥三人以上竊盜罪│
│    │          │              │      │      │      │戊○○：    │，處有期徒刑捌月。│
│    │          │              │      │      │      │第321條第1項│戊○○：          │
│    │          │              │      │      │      │第4款       │結夥三人以上竊盜罪│
│    │          │              │      │      │      │            │，處有期徒刑捌月。│
├──┼─────┼───────┼───┼───┼───┼──────┼─────────┤
│五  │97年4月29 │臺南縣關廟鄉大│宙○○│酉○○│鐵牛拼│酉○○：    │酉○○：          │
│    │日        │富街293號對面 │      │盧銘杉│裝車  │第320條第1項│共同竊盜罪，累犯，│
│    │          │空地          │      │      │      │(酉○○自首)│處有期徒刑伍月。  │
├──┼─────┼───────┼───┼───┼───┼──────┼─────────┤
│六  │97年4月30 │臺南縣新化鎮正│Ｅ○○│酉○○│鐵牛拼│酉○○：    │酉○○：          │
│    │日2、3時許│新北路與正新路│      │盧銘杉│裝車  │第320條第1項│共同竊盜罪，累犯，│
│    │          │口唪口段30-7號│      │      │      │            │處有期徒刑陸月。  │
├──┼─────┼───────┼───┼───┼───┼──────┼─────────┤
│七  │97年5月1日│臺南縣關廟鄉正│未○○│酉○○│鐵牛拼│酉○○：    │酉○○：          │
│    │2、3時許  │義街37號前    │      │丁○○│裝車  │第321條第1項│結夥三人以上竊盜罪│
│    │          │              │      │戊○○│      │第4款       │，累犯，處有期刑拾│
│    │          │              │      │      │      │丁○○：    │ 月。             │
│    │          │              │      │      │      │第321條第1項│丁○○：          │
│    │          │              │      │      │      │第4款       │結夥三人以上竊盜罪│
│    │          │              │      │      │      │戊○○：    │，處有期徒刑捌月。│
│    │          │              │      │      │      │第321條第1項│戊○○：          │
│    │          │              │      │      │      │第4款       │結夥三人以上竊盜罪│
│    │          │              │      │      │      │            │，處有期徒刑捌月。│
├──┼─────┼───────┼───┼───┼───┼──────┼─────────┤
│八  │97年5月1日│臺南縣關廟鄉民│丑○○│酉○○│鐵牛拼│酉○○：    │酉○○：          │
│    │2、3時許  │生街167巷28弄 │      │丁○○│裝車  │第321條第1項│結夥三人以上竊盜罪│
│    │          │3號前         │      │戊○○│      │第4款       │，累犯，處有期刑拾│
│    │          │              │      │      │      │丁○○：    │ 月。             │
│    │          │              │      │      │      │第321條第1項│丁○○：          │
│    │          │              │      │      │      │第4款       │結夥三人以上竊盜罪│
│    │          │              │      │      │      │戊○○：    │，處有期徒刑捌月。│
│    │          │              │      │      │      │第321條第1項│戊○○：          │
│    │          │              │      │      │      │第4款       │結夥三人以上竊盜罪│
│    │          │              │      │      │      │            │，處有期徒刑捌月。│
├──┼─────┼───────┼───┼───┼───┼──────┼─────────┤
│九  │97年5月5日│臺南縣六甲鄉七│地○○│酉○○│鐵牛拼│酉○○：    │酉○○：          │
│    │2、3時許  │甲街93巷口    │      │盧銘杉│裝車  │第320條第1項│共同竊盜罪，累犯，│
│    │          │              │      │      │      │(酉○○自首)│處有期徒刑伍月。  │
├──┼─────┼───────┼───┼───┼───┼──────┼─────────┤
│十  │97年5月8日│臺南縣新化鎮民│寅○○│酉○○│鐵牛拼│酉○○：    │酉○○：          │
│    │2、3時許  │生路與建國路口│      │丁○○│裝車  │第321條第1項│結夥三人以上竊盜罪│
│    │          │              │      │戊○○│      │第4款       │，累犯，處有期刑拾│
│    │          │              │      │      │      │丁○○：    │ 月。             │
│    │          │              │      │      │      │第321條第1項│丁○○：          │
│    │          │              │      │      │      │第4款       │結夥三人以上竊盜罪│
│    │          │              │      │      │      │戊○○：    │，處有期徒刑捌月。│
│    │          │              │      │      │      │第321條第1項│戊○○：          │
│    │          │              │      │      │      │第4款       │結夥三人以上竊盜罪│
│    │          │              │      │      │      │            │，處有期徒刑捌月。│
├──┼─────┼───────┼───┼───┼───┼──────┼─────────┤
│十一│97年5月12 │臺南縣山上鄉新│Ｃ○○│酉○○│鑿井工│酉○○：    │酉○○：          │
│    │日        │莊村大庄42號前│      │盧銘杉│程車  │第320條第1項│共同竊盜罪，累犯，│
│    │          │空地          │      │      │      │            │處有期徒刑陸月。  │
├──┼─────┼───────┼───┼───┼───┼──────┼─────────┤
│十二│97年5月13 │臺南縣安定鄉港│Ｆ○○│酉○○│鐵牛拼│酉○○：    │酉○○：          │
│    │日3時許   │尾村20-1號旁  │      │盧銘杉│裝車  │第321條第1項│結夥三人以上竊盜罪│
│    │          │              │      │丁○○│      │第4款       │，累犯，處有期刑拾│
│    │          │              │      │      │      │丁○○：    │ 月。             │
│    │          │              │      │      │      │第321條第1項│丁○○：          │
│    │          │              │      │      │      │第4款       │結夥三人以上竊盜罪│
│    │          │              │      │      │      │            │，處有期徒刑捌月。│
├──┼─────┼───────┼───┼───┼───┼──────┼─────────┤
│十三│97年5月18 │臺南縣關廟鄉東│壬○○│酉○○│鐵牛拼│酉○○：    │酉○○：          │
│    │日2、3時許│興路240號對面 │      │盧銘杉│裝車  │第320條第1項│共同竊盜罪，累犯，│
│    │          │              │      │      │      │(酉○○自首)│處有期徒刑伍月。  │
├──┼─────┼───────┼───┼───┼───┼──────┼─────────┤
│十四│97年5月20 │臺南市安南區公│乙○○│酉○○│鐵牛拼│酉○○：    │酉○○：          │
│    │日        │學路1段124巷  │      │盧銘杉│裝車  │第320條第1項│共同竊盜罪，累犯，│
│    │          │135號旁       │      │      │      │(酉○○自首)│處有期徒刑伍月。  │
├──┼─────┼───────┼───┼───┼───┼──────┼─────────┤
│十五│97年5月21 │臺南縣善化鎮小│Ｈ○○│酉○○│7411- │酉○○：    │酉○○：          │
│    │日0時許   │新里22鄰省道臺│      │盧銘杉│LU車  │第320條第1項│共同竊盜罪，累犯，│
│    │          │一線旁        │      │      │牌2面 │            │處有期徒刑月。  │
├──┼─────┼───────┼───┼───┼───┼──────┼─────────┤
│十六│97年5月30 │臺南縣七股鄉康│亥○○│酉○○│鐵牛拼│酉○○：    │酉○○：          │
│    │日2、3時許│榔村4號旁     │      │丁○○│裝車  │第321條第1項│結夥三人以上竊盜罪│
│    │          │              │      │辛○○│      │第4款       │，累犯，處有期刑拾│
│    │          │              │      │      │      │丁○○：    │ 月。             │
│    │          │              │      │      │      │第321條第1項│丁○○：          │
│    │          │              │      │      │      │第4款       │結夥三人以上竊盜罪│
│    │          │              │      │      │      │辛○○：    │，處有期徒刑捌月。│
│    │          │              │      │      │      │第321條第1項│辛○○：          │
│    │          │              │      │      │      │第4款       │結夥三人以上竊盜罪│
│    │          │              │      │      │      │            │，處有期徒刑捌月。│
├──┼─────┼───────┼───┼───┼───┼──────┼─────────┤
│十七│97年5月下 │臺南縣玉井鄉中│黃○○│酉○○│鐵牛拼│酉○○：    │酉○○：          │
│    │旬某日2、 │正路457號旁空 │      │丁○○│裝車  │第321條第1項│結夥三人以上竊盜罪│
│    │3時許     │地            │      │戊○○│      │第4款       │，累犯，處有期刑拾│
│    │          │              │      │辛○○│      │丁○○：    │ 月。             │
│    │          │              │      │      │      │第321條第1項│丁○○：          │
│    │          │              │      │      │      │第4款       │結夥三人以上竊盜罪│
│    │          │              │      │      │      │戊○○：    │，處有期徒刑捌月。│
│    │          │              │      │      │      │第321條第1項│戊○○：          │
│    │          │              │      │      │      │第4款       │結夥三人以上竊盜罪│
│    │          │              │      │      │      │辛○○：    │，處有期徒刑捌月。│
│    │          │              │      │      │      │第321條第1項│辛○○：          │
│    │          │              │      │      │      │第4款       │結夥三人以上竊盜罪│
│    │          │              │      │      │      │            │，處有期徒刑捌月。│
├──┼─────┼───────┼───┼───┼───┼──────┼─────────┤
│十八│97年6月2日│臺南縣大內鄉內│玄○○│酉○○│鐵牛拼│酉○○：    │酉○○：          │
│    │2時許     │郭村後崛4之2號│      │丁○○│裝車  │第321條第1項│結夥三人以上竊盜罪│
│    │          │後方空地      │      │戊○○│      │第4款       │，累犯，處有期刑玖│
│    │          │              │      │辛○○│      │(酉○○自首)│月。              │
│    │          │              │      │      │      │丁○○：    │丁○○：          │
│    │          │              │      │      │      │第321條第1項│結夥三人以上竊盜罪│
│    │          │              │      │      │      │第4款       │，處有期徒刑捌月。│
│    │          │              │      │      │      │戊○○：    │戊○○：          │
│    │          │              │      │      │      │第321條第1項│結夥三人以上竊盜罪│
│    │          │              │      │      │      │第4款       │，處有期徒刑捌月。│
│    │          │              │      │      │      │辛○○：    │辛○○：          │
│    │          │              │      │      │      │第321條第1項│結夥三人以上竊盜罪│
│    │          │              │      │      │      │第4款       │，處有期徒刑捌月。│
├──┼─────┼───────┼───┼───┼───┼──────┼─────────┤
│十九│97年6月6日│臺南縣下營鄉友│子○○│酉○○│鐵牛拼│酉○○：    │酉○○：          │
│    │          │愛街37號旁空地│      │盧銘杉│裝車  │第320條第1項│共同竊盜罪，累犯，│
│    │          │              │      │      │      │(酉○○自首)│處有期徒刑伍月。  │
├──┼─────┼───────┼───┼───┼───┼──────┼─────────┤
│二十│97年6月9日│臺南縣麻豆鎮麻│申○○│酉○○│鐵牛拼│酉○○：    │酉○○：          │
│    │2         │口里20-1號前空│      │丁○○│裝車  │第321條第1項│結夥三人以上竊盜罪│
│    │、3時許   │地            │      │戊○○│      │第4款       │，累犯，處有期刑拾│
│    │          │              │      │      │      │丁○○：    │ 月。             │
│    │          │              │      │      │      │第321條第1項│丁○○：          │
│    │          │              │      │      │      │第4款       │結夥三人以上竊盜罪│
│    │          │              │      │      │      │戊○○：    │，處有期徒刑捌月。│
│    │          │              │      │      │      │第321條第1項│戊○○：          │
│    │          │              │      │      │      │第4款       │結夥三人以上竊盜罪│
│    │          │              │      │      │      │            │，處有期徒刑捌月。│
├──┼─────┼───────┼───┼───┼───┼──────┼─────────┤
│二一│97年6月11 │臺南縣安定鄉港│甲○○│酉○○│鐵牛拼│酉○○：    │酉○○：          │
│    │日2、3時許│口村22鄰港口  │      │丁○○│裝車  │第321條第1項│結夥三人以上竊盜罪│
│    │          │408-2號       │      │戊○○│      │第4款       │，累犯，處有期刑玖│
│    │          │              │      │      │      │(酉○○自首)│月。              │
│    │          │              │      │      │      │丁○○：    │丁○○：          │
│    │          │              │      │      │      │第321條第1項│結夥三人以上竊盜罪│
│    │          │              │      │      │      │第4款       │，處有期徒刑捌月。│
│    │          │              │      │      │      │戊○○：    │戊○○：          │
│    │          │              │      │      │      │第321條第1項│結夥三人以上竊盜罪│
│    │          │              │      │      │      │第4款       │，處有期徒刑捌月。│
├──┼─────┼───────┼───┼───┼───┼──────┼─────────┤
│二二│97年6月13 │高雄縣燕巢鄉鳳│宇○○│酉○○│鐵牛拼│酉○○：    │酉○○：          │
│    │日2、3時許│東路11號前    │      │丁○○│裝車  │第321條第1項│結夥三人以上竊盜罪│
│    │          │              │      │戊○○│      │第4款       │，累犯，處有期刑玖│
│    │          │              │      │      │      │(酉○○自首)│月。              │
│    │          │              │      │      │      │丁○○：    │丁○○：          │
│    │          │              │      │      │      │第321條第1項│結夥三人以上竊盜罪│
│    │          │              │      │      │      │第4款       │，處有期徒刑捌月。│
│    │          │              │      │      │      │戊○○：    │戊○○：          │
│    │          │              │      │      │      │第321條第1項│結夥三人以上竊盜罪│
│    │          │              │      │      │      │第4款       │，處有期徒刑捌月。│
├──┼─────┼───────┼───┼───┼───┼──────┼─────────┤
│二三│97年6月22 │臺南縣新化鎮復│午○○│酉○○│鐵牛拼│酉○○：    │酉○○：          │
│    │日2、3時許│興路183號對面 │      │丁○○│裝車  │第321條第1項│結夥三人以上竊盜罪│
│    │          │空地          │      │戊○○│      │第4款       │，累犯，處有期刑拾│
│    │          │              │      │      │      │丁○○：    │ 月。             │
│    │          │              │      │      │      │第321條第1項│丁○○：          │
│    │          │              │      │      │      │第4款       │結夥三人以上竊盜罪│
│    │          │              │      │      │      │戊○○：    │，處有期徒刑捌月。│
│    │          │              │      │      │      │第321條第1項│戊○○：          │
│    │          │              │      │      │      │第4款       │結夥三人以上竊盜罪│
│    │          │              │      │      │      │            │，處有期徒刑捌月。│
├──┼─────┼───────┼───┼───┼───┼──────┼─────────┤
│二四│97年6月23 │臺南縣將軍鄉玉│庚○○│酉○○│鐵牛拼│酉○○：    │酉○○：          │
│    │日0時40分 │山村17-13號對 │      │丁○○│裝車  │第321條第1項│結夥三人以上竊盜罪│
│    │許        │面空地        │      │戊○○│      │第4款       │，累犯，處有期刑玖│
│    │          │              │      │      │      │(酉○○自首)│月。              │
│    │          │              │      │      │      │丁○○：    │丁○○：          │
│    │          │              │      │      │      │第321條第1項│結夥三人以上竊盜罪│
│    │          │              │      │      │      │第4款       │，處有期徒刑捌月。│
│    │          │              │      │      │      │戊○○：    │戊○○：          │
│    │          │              │      │      │      │第321條第1項│結夥三人以上竊盜罪│
│    │          │              │      │      │      │第4款       │，處有期徒刑捌月。│
├──┼─────┼───────┼───┼───┼───┼──────┼─────────┤
│二五│97年6月25 │臺南縣玉井鄉民│己○○│酉○○│鐵牛拼│酉○○：    │酉○○：          │
│    │日2、3時許│主街86號前路旁│      │丁○○│裝車  │第321條第1項│結夥三人以上竊盜罪│
│    │          │              │      │戊○○│      │第4款       │，累犯，處有期刑拾│
│    │          │              │      │      │      │丁○○：    │ 月。             │
│    │          │              │      │      │      │第321條第1項│丁○○：          │
│    │          │              │      │      │      │第4款       │結夥三人以上竊盜罪│
│    │          │              │      │      │      │戊○○：    │，處有期徒刑捌月。│
│    │          │              │      │      │      │第321條第1項│戊○○：          │
│    │          │              │      │      │      │第4款       │結夥三人以上竊盜罪│
│    │          │              │      │      │      │            │，處有期徒刑捌月。│
├──┼─────┼───────┼───┼───┼───┼──────┼─────────┤
│二六│97年6月30 │臺南縣新化鎮中│癸○○│酉○○│鐵牛拼│酉○○：    │酉○○：          │
│    │日5時許   │興路689號前   │      │丁○○│裝車  │第321條第1項│結夥三人以上竊盜罪│
│    │          │              │      │戊○○│      │第4款       │，累犯，處有期刑拾│
│    │          │              │      │      │      │丁○○：    │ 月。             │
│    │          │              │      │      │      │第321條第1項│丁○○：          │
│    │          │              │      │      │      │第4款       │結夥三人以上竊盜罪│
│    │          │              │      │      │      │戊○○：    │，處有期徒刑捌月。│
│    │          │              │      │      │      │第321條第1項│戊○○：          │
│    │          │              │      │      │      │第4款       │結夥三人以上竊盜罪│
│    │          │              │      │      │      │            │，處有期徒刑捌月。│
├──┼─────┼───────┼───┼───┼───┼──────┼─────────┤
│二七│97年7月4日│嘉義縣義竹鄉岸│巳○○│酉○○│鐵牛拼│酉○○：    │酉○○：          │
│    │3時許     │腳6鄰岸腳48號 │      │丁○○│裝車  │第321條第1項│結夥三人以上竊盜罪│
│    │          │旁空地        │      │戊○○│      │第4款       │，累犯，處有期刑拾│
│    │          │              │      │      │      │丁○○：    │ 月。             │
│    │          │              │      │      │      │第321條第1項│丁○○：          │
│    │          │              │      │      │      │第4款       │結夥三人以上竊盜罪│
│    │          │              │      │      │      │戊○○：    │，處有期徒刑捌月。│
│    │          │              │      │      │      │第321條第1項│戊○○：          │
│    │          │              │      │      │      │第4款       │結夥三人以上竊盜罪│
│    │          │              │      │      │      │            │，處有期徒刑捌月。│
└──┴─────┴───────┴───┴───┴───┴──────┴─────────┘
附表貳(酉○○將所竊取之鐵牛拼裝車託已判決確定之鍾德財搬
運之時間)：
┌──┬──────┐
│編號│時間        │
│    │(民國)      │
├──┼──────┤
│一  │97年4月16日1│
│    │時30分許    │
│    │            │
│    │            │
│    │            │
├──┼──────┤
│二  │97年4月26日2│
│    │、3時許     │
├──┼──────┤
│三  │97年4月24日2│
│    │、3時許     │
├──┼──────┤
│四  │97年4月27日 │
│    │            │
├──┼──────┤
│五  │97年4月29日 │
│    │            │
├──┼──────┤
│六  │97年4月30日2│
│    │、3時許     │
├──┼──────┤
│七  │97年5月1日2 │
│    │、3時許     │
├──┼──────┤
│八  │97年5月1日2 │
│    │、3時許     │
├──┼──────┤
│九  │97年5月5日2 │
│    │、3時許     │
├──┼──────┤
│十  │97年5月8日2 │
│    │、3時許     │
├──┼──────┤
│十一│97年5月12日 │
│    │            │
├──┼──────┤
│十二│97年5月13日3│
│    │時許        │
├──┼──────┤
│十三│97年5月18日2│
│    │、3時許     │
├──┼──────┤
│十四│97年5月20日 │
│    │            │
├──┼──────┤
│十五│97年5月21日0│
│    │時許        │
├──┼──────┤
│十六│97年5月27日1│
│    │、2時許     │
├──┼──────┤
│十七│97年5月30日2│
│    │、3時許     │
├──┼──────┤
│十八│97年5月下旬 │
│    │某日2、3時許│
├──┼──────┤
│十九│97年6月2日2 │
│    │時許        │
├──┼──────┤
│二十│97年6月6日  │
│    │            │
├──┼──────┤
│二十│97年6月9日2 │
│一  │、3時許     │
├──┼──────┤
│二十│97年6月11日2│
│二  │、3時許     │
├──┼──────┤
│二十│97年6月13日2│
│三  │、3時許     │
├──┼──────┤
│二十│97年6月22日2│
│四  │、3時許     │
├──┼──────┤
│二十│97年6月30日5│
│五  │時許        │
├──┼──────┤
│二十│97年7月4日3 │
│六  │時許        │
└──┴──────┘
附表(酉○○將所竊取之鐵牛拼裝車出賣給已判決確定之林丞
鈞之時間、價格及物品)：
┌──┬──────┬────┬────┬───┐
│編號│時間        │購買價格│購買物品│出賣人│
│    │(民國)      │（新臺幣│        │      │
│    │            │）      │        │      │
├──┼──────┼────┼────┼───┤
│一  │97年5月18日 │91620元 │鐵牛拼裝│酉○○│
│    │            │        │車1臺   │      │
├──┼──────┼────┼────┼───┤
│二  │97年5月30日 │90000元 │鐵牛拼裝│酉○○│
│    │            │        │車1臺   │      │
├──┼──────┼────┼────┼───┤
│三  │97年6月11日 │113040元│鐵牛拼裝│酉○○│
│    │            │        │車1臺   │      │
├──┼──────┼────┼────┼───┤
│四  │97年6月13日 │191160元│鐵牛拼車│酉○○│
│    │            │        │1臺     │      │
├──┼──────┼────┼────┼───┤
│五  │97年6月30日 │75000元 │鐵牛拼裝│酉○○│
│    │            │        │車1臺   │      │
└──┴──────┴────┴────┴───┘
附表肆(酉○○將竊取之鐵牛拼裝車出賣給不知情之辰○○、Ｂ
○○之時間及價格)：
┌──┬──────┬─────┬──────┬───┬───┐
│編號│時間        │購買價格  │購買物品    │出賣人│買受人│
│    │(民國)      │（新臺幣）│            │      │      │
├──┼──────┼─────┼──────┼───┼───┤
│一  │97年6月2日  │7-8萬元   │鐵牛拼裝車1 │酉○○│辰○○│
│    │            │          │臺          │      │      │
├──┼──────┼─────┼──────┼───┼───┤
│二  │97年6月9日  │7-8萬元   │鐵牛拼裝車1 │酉○○│辰○○│
│    │            │          │臺          │      │      │
├──┼──────┼─────┼──────┼───┼───┤
│三  │97年5月27日 │86760元   │鐵牛拼裝車1 │酉○○│Ｂ○○│
│    │14-15時     │          │臺(按並非UH-│辛○○│      │
│    │            │          │868號自用大 │      │      │
│    │            │          │貨車1臺）   │      │      │
│    │            │          │            │      │      │
│    │            │          │            │      │      │
└──┴──────┴─────┴──────┴───┴───┘
附表伍：
┌──┬──────┬──────┬───┬───┬─────┐
│編號│時間(民國)  │地點        │被害人│行為人│竊取之車輛│
├──┼──────┼──────┼───┼───┼─────┤
│一  │97年5月27日1│臺南市○○路│Ｄ○○│酉○○│車牌號碼  │
│    │、2時許     │4段588號對面│      │辛○○│UH-868號自│
│    │            │            │      │      │用大貨車  │
└──┴──────┴──────┴───┴───┴─────┘
附表陸：
◎98年度上訴字第1179號扣押物清單（扣案工具壹批；另以藍色
  塑膠帶裝置）
   1.棘輪板手一組（含套筒4個）。
   2.8-10號板手一支。
   3.10-12號板手二支。
   4.12-14號板手一支。
   5.14號板手一支。
   6.17號板手一支。
   7.梅花板手一支。
   8.活動板手一支。
   9.寬口板手二支、螺帽二顆。
   10.大型老虎鉗一支。
   11.剪刀一支。
   12.汽車充電器一只。
   13.LED手電筒一支。
   14.3M雙面膠帶一袋。
   15.隨手工具一盒（內含把手一支、一字起子三支、十字起子
     三支、布袋針一支、鑽洞起子一支）

司法院資訊處製作；財團法人民間司法改革基金會備份。
